【裁判字號】    95,台上,2726
【裁判日期】    950518
【裁判案由】    違反毒品危害防制條例
【裁判全文】
最高法院刑事判決            九十五年度台上字第二七二六號
    上  訴  人  甲○○
                        263.
上列上訴人因違反毒品危害防制條例案件，不服台灣高等法院台
中分院中華民國九十五年三月八日第二審判決（九十五年度上訴
字第一二四號，起訴案號：台灣台中地方法院檢察署九十四年度
偵字第八八五一號），提起上訴，本院判決如下：
    主  文
原判決撤銷，發回台灣高等法院台中分院。
    理  由
本件原判決維持第一審論處上訴人甲○○共同連續販賣第一級毒
品，累犯罪刑部分之判決，駁回上訴人在原審之上訴，固非無見
。
惟按販賣毒品罪，以行為人有營利之目的，而販入或賣出毒品，
或二者兼而有之為犯罪構成要件。故行為人有營利目的之犯罪構
成要件事實，應於事實欄內詳為記載，並應於理由欄內說明憑之
認定行為人主觀上有營利之理由及依據，使事實與理由兩相一致
，方為適法。本件原判決事實欄固已認定：上訴人與已判決確定
之邱永杰、鄭秋長，均明知另案由檢察官偵辦之蔣游麗花意圖營
利而販賣第一級毒品海洛因給不特定人，竟與另案偵辦之徐進興
同受僱於蔣游麗花，由蔣游麗花將海洛因交徐進興保管及稀釋分
裝成小包後，轉交鄭秋長、邱永杰等人，嗣蔣游麗花以行動電話
與欲購買之人談妥數量、價格、交付地點後，再聯繫徐進興、鄭
秋長、邱永杰等人交付而取回價金，再將販賣所得金額交給擔任
總務之上訴人，由上訴人彙整轉交給蔣游麗花等情，雖已認定上
訴人有與蔣游麗花等人有意圖營利而販賣第一級毒品之犯意聯絡
及行為之分擔之事實，然理由欄內並未記載憑以認定上訴人與蔣
游麗花等人有基於營利目的而販賣第一級毒品之犯意聯絡及行為
分擔，其認定之理由及依據，上訴意旨就此指摘原判決有判決理
由不備之違法，即非無理由。又毒品危害防制條例第十九條第一
項，係刑法第三十八條第一項第二、三款之特別規定，應優先適
用，本件原判決事實欄雖已認定扣案如原判決附表二所示之和信
電訊0000000000號易付卡等物，為上訴人及蔣游麗花
所有供其等聯繫本件販賣海洛因所用之物等情，但理由內並未說
明該扣案之物確為上訴人及蔣游麗花所有供其等販賣本件海洛因
所用之物，其所憑之證據及理由，已難謂適法。且上開扣案之物
，如確為供本件犯罪所用之物，對於第一審未援引毒品危害防制
條例第十九條第一項之規定沒收，而依刑法第三十八條第一項第
二款之規定沒收，未加糾正，予以維持，揆之上開說明，亦有適
用法則不當之違法。以上違誤，或為上訴意旨所指摘，或為本院
得依職權調查之事項，應認原判決有撤銷發回更審之原因。
據上論結，應依刑事訴訟法第三百九十七條、第四百零一條，判
決如主文。
中    華    民    國  九十五  年    五    月   十八   日
                      最高法院刑事第五庭
                          審判長法官  莊  登  照
                                法官  洪  明  輝
                                法官  黃  一  鑫
                                法官  林  秀  夫
                                法官  徐  昌  錦
      本件正本證明與原本無異
                                      書  記  官
中    華    民    國  九十五  年    五    月  二十五  日
                                                      Ｌ


司法院資訊處製作；財團法人民間司法改革基金會備份。
